臺灣臺北地方法院民事裁定  
111年度小上字第83號
上  訴  人  朱仙鳳

被  上訴人  林煥婷

上列當事人間請求返還押租金事件，上訴人對於民國111年5月20
日本院臺北簡易庭111年度北小字第57號第一審判決提起上訴，
本院裁定如下：
    主  文
上訴駁回。
第二審訴訟費用新臺幣壹仟伍佰元由上訴人負擔。
    理  由
一、按對於小額程序第一審判決之上訴，非以其違背法令為理由
    ，不得為之；提起上訴，上訴狀內應記載上訴理由，表明原
    判決所違背之法令及其具體內容，暨依訴訟資料可認為原判
    決有違背法令之具體事實，民事訴訟法第436條之24第2項、
    第436條之25分別定有明文。是當事人以小額訴訟程序之第
    一審判決違背法令為理由提起上訴時，就原判決如何不適用
    法規或適用法規不當，其上訴狀或理由書應有具體之指摘，
    並揭示該法規之條項或其內容，若係成文法以外之法則，應
    揭示該法則之旨趣；如依民事訴訟法第469條第1款至第5款
    所列各款事由提起上訴者，其上訴狀或理由書應揭示合於該
    條款之事實。倘小額訴訟程序上訴人之上訴狀或理由書未依
    上述方法表明者，自難認已對原判決之違背法令有具體之指
    摘，其上訴即不合法（最高法院71年度台上字第314號裁定
    意旨參照）。至上訴不合法者，依同法第436條之32第2項準
    用第471條第1項、第444條第1項規定，法院毋庸命其補正，
    應逕以裁定駁回之。
二、上訴人上訴意旨略以：被上訴人先前透過仲介余智評向伊承
    租門牌號碼臺北市○○區○○○路00巷00號5樓之2房屋（下稱系
    爭房屋），兩造於民國110年10月15日簽訂租約（下稱系爭
    租約）。被上訴人當日將部分押租金及簽約定金新臺幣（下
    同）1萬7,500元轉帳至伊帳戶後，伊旋即將系爭房屋鑰匙交
    付被上訴人，並與前往ATM提款將簽約定金1萬7,500元交給
    余智評，余智評則同時開立不動產定金收據（下稱系爭定金
    收據），惟被上訴人拿到系爭房屋鑰匙後反客為主，漠視伊
    所持未完成簽約條件之系爭租約，伊爰依系爭定金收據所載
    之約定，主張被上訴人未能在簽約日前完成系爭租約，定金
    應不予退還，伊要取消系爭租約等語。惟查，上訴人所執前
    揭上訴理由，核係對於原審之事實認定及證據斟酌、取捨加
    以指摘，然並未具體說明原判決有何不適用法規或適用不當
    之情形，亦未揭示法規定之條項或內容，復未表明有何民事
    訴訟法第469條第1款至第5款之當然違背法令之事由，依上
    說明，本件上訴自非合法，應予駁回。
三、本件訴訟費用確定如主文第2項所示金額。
四、據上論結，本件上訴為不合法，爰依民事訴訟法第436條之3
    2第1項、第2項、第444條第1項前段、第436條之19第1項、
    第95條、第78條，裁定如主文。
中　　華　　民　　國　　111 　年　　7 　　月　　18　　日
                  民事第二庭  審判長法　官　林鈺琅
　　　　　　　　　　　　　　　　　　法　官　林修平
　　　　　　　　　　　　　　　　　　法　官　郭子彰
以上正本係照原本作成。
本裁定不得抗告。
中　　華　　民　　國　　111 　年　　7 　　月　　18　　日
　　　　　　　　　　　　　　　　　　書記官　陳嬿舒